臺灣桃園地方法院民事判決　　　　　　　 95年度訴字第902號
原　　　告　戊○○
訴訟代理人　魏憶龍律師
　　　　　　林合民律師
被　　　告　丙○○
訴訟代理人　邱清銜律師
複代 理 人　辛○○
上列當事人間請求確認債權不存在等事件，經本院於民國96年8
月16日言詞辯論終結，判決如下：
    主  文
確認被告對原告及黃林菊枝、丁○○、黃柏森、黃慧玲、黃惠
就坐落如附表所示五筆土地所設定新台幣壹仟貳佰萬元之抵押權
所擔保之債權不存在。
被告應將前項所示土地於民國九十四年十月二十四日以讓與原因
所辦理之新台幣壹仟貳佰萬元抵押權登記予以塗銷。
訴訟費用由被告負擔。
    事  實
甲、原告方面：
壹、聲明：如主文第1、2項所示。
貳、陳述：
一、緣坐落桃園縣中壢市○○段439 、440 、440-1 、450 、45
    0-1 地號等5 筆土地（下稱系爭5 筆土地）原為原告與第三
    人黃林菊枝、丁○○、黃柏森、黃慧玲、黃惠（下稱黃林
    菊枝等人）之共同被繼承人黃金勳所有。黃金勳於民國90年
    8 月1 日過世後，上開5 筆土地由原告與黃林菊枝等人共同
    繼承，並經全體繼承人同意，依土地登記規則第120 條第1
    項後段之規定，登記為分別共有。
二、次查，黃金勳生前因與銀行間之借款往來關係，為免其所有
    系爭5 筆土地遭債權銀行聲請法院查封，乃與其女婿己○○
    於79年2 月15日為通謀虛偽之意思表示，在系爭5 筆土地上
    虛偽設定新台幣（下同）1,200 萬元之抵押權（下稱系爭抵
    押權）予己○○，於同年2 月16日辦畢設定登記在案，此參
    證人乙○○○於本件95年10月13日準備程序期日到庭結證稱
    黃金勳與己○○間為翁婿關係，彼此間並無債權債務關係，
    及系爭5 筆土地曾於82年6 月間遭第一商業銀行西壢分行聲
    請鈞院以82年度桃院義民執全一字第452 號函查封，且系爭
    抵押權設定契約書所載清償日期為80年2 月14日，惟迄至黃
    金勳於90年8 月1 日過世前，己○○從未行使其抵押權，及
    被告曾於94年12月14日向鈞院聲請拍賣系爭5 筆土地，經鈞
    院以94年度拍字第1398號拍賣抵押物事件受理，以被告未能
    提出相關文件證明抵押借款債權存在而裁定駁回其聲請等情
    ，亦足佐證系爭抵押權係虛偽設定，其所擔保之抵押債權並
    不存在。
三、上開抵押債權既不存在，則系爭抵押權自失所附麗，是己○○雖於黃金勳過世後，於94年10月24日將系爭抵押權讓與被
    告並辦畢登記，被告仍無從繼受取得系爭抵押權，更未取得
    上開抵押債權。且依民法第870 條規定，抵押權不得由其所
    擔保之債權分離而單獨讓與，而依卷附被告所提系爭抵押權
    讓與契約書所載，己○○僅係將系爭抵押權讓與被告並辦畢
    登記，並未約定讓與上開抵押債權，此參證人丁○○、代書
    庚○及公證人甲○○分別於本件95年11月22日、96年1 月10
    日準備程序期日到庭證述即明，被告復未證明其與己○○約
    定讓與之標的包括上開抵押債權，是前揭讓與系爭抵押權之
    行為顯與前引禁止規定有違，其讓與行為自屬無效。被告辯
    稱己○○讓與之標的包括系爭抵押權及所擔保之抵押債權，
    其已合法取得系爭抵押權及抵押債權，並無可採。
四、詎被告於鈞院以前揭94年度拍字第1398號裁定駁回其拍賣抵
    押物之聲請後，竟於95年4 月14日再次聲請鈞院裁定拍賣上
    開抵押物，經鈞院95年度拍字第679 號裁定准許拍賣系爭5
    筆土地。該件裁定已對原告之私法上權利產生危險，使被告
    得就前揭不實債權請求原告清償，原告自有提起本件確認債
    權不存在訴訟之利益。且因系爭5 筆土地係登記為原告與黃
    林菊枝等人分別共有，依民法第821 條規定，原告以自己名
    義單獨提起本件訴訟，請求確認被告就系爭抵押權所擔保之
    債權對原告及黃林菊枝等人不存在，並請求被告塗銷系爭抵
    押權讓與登記，自屬當事人適格，爰請求判決如前揭聲明。
參、證據：提出系爭5 筆土地登記謄本、抵押權設定契約書、本
    院95年度拍字第679 號民事裁定、借據、授信約定書、公證
    書、土地建築改良物他項權利移轉契約書、律師函、交寄大
    宗掛號函件執據各1 件、授權書2 件、存證信函及所附同意
    書各5 件、戶籍謄本7 件為證，並聲請訊問證人乙○○○、
    甲○○，向桃園縣中壢地政事務所（下稱中壢地政事務所）
    函調系爭抵押權設定及讓與資料。
乙、被告方面：
壹、聲明：原告之訴駁回。
貳、陳述：
一、按系爭5 筆土地原屬黃金勳所有，並由原告與黃林菊枝等人
    共同繼承取得其所有權，而依民法第1151條規定，其繼承人
    有數人時，在分割遺產前，各繼承人對於遺產全部為公同共
    有，則原告自應與黃林菊枝等人共同提起本件訴訟，其當事
    人始為適格，原告僅以自己名義提起本件訴訟，自屬當事人
    不適格。
二、次查，黃金勳繼承人之1 丁○○前經包括原告在內之前揭繼
    承人共同授權，將系爭5 筆土地中之439 、440 、440-1 地
    號及另筆同段439 地號土地售予被告，並因439 、440 、44
    0-1 地號土地業經設定系爭抵押權，又被銀行聲請法院查封
    在案，基於確保被告權益考量，經協商後，被告即應己○○
    之要求交付以被告之妻蔡美雅為發票人，以上海商業儲蓄銀
    行（下稱上海商銀）桃園分行為付款人，帳號第16513 號、
    票號第0000000 號，面額400 萬元之支票予己○○，向其買
    受並受讓系爭抵押權。至於己○○與黃金勳生前就系爭抵押
    權所為約定及其設定經過詳情，被告雖無從得知，惟依土地
    法第43條規定，被告應受善意信賴登記之保護，原告不得以
    前揭事證為據，對被告為本件主張。
三、又黃金勳生前與己○○間確存有系爭抵押權所擔保之前揭抵
    押債權，此參證人丁○○、代書庚○於本件95年11月22日準
    備程序期日分別到庭結證所述即明，且被告係善意信賴地政
    機關就系爭5 筆土地所為系爭抵押權登記，認定己○○與黃
    金勳間應存在系爭抵押權所擔保之債權，始向己○○買受系
    爭抵押權。是被告所買受之系爭抵押權自包括其所擔保之前
    揭債權，否則被告豈有支付400 萬元予己○○，而向其買受
    不包括前揭抵押債權之系爭抵押權，致生無效讓與之理。是
    被告與己○○間所為本件抵押權讓與行為實係連同其所擔保
    之前揭債權一併受讓而移轉為被告所有，並僅就抵押權讓與
    部份作成書面移轉契約，就前揭抵押債權讓與部分則以口頭
    約定讓與，惟仍應發生抵押債權移轉之效力。且退一步言，
    縱認己○○與黃金勳生前就系爭抵押權設定行為係屬通謀虛
    偽意思表示，依民法第87條第1 項但書規定，原告亦不得據
    以對抗居於善意第三人地位之被告。是原告提起本件訴訟，
    請求確認被告就系爭抵押權所擔保之前揭債權對原告及黃林
    菊枝等人不存在，並請求被告塗銷系爭抵押權讓與登記，自
    屬無據，應駁回其起訴。
參、證據：提出支票、上海商銀桃園分行支票兌領紀錄各1 件、
    土地買賣契約書2 件為證，並聲請訊問證人丁○○、庚○。
丙、本件依職權調閱本院95年度拍字第679 號拍賣抵押物事件全
    卷，並向上海商銀桃園分行函查前揭支票之兌領紀錄及相關
    資料。
    理  由
壹、程序部分：
一、按確認之訴，非原告有即受確認判決之法律上利益者，不得
    提起。所謂即受確認判決之法律上利益，係指法律關係之存
    否不明確，原告主觀上認其在法律上之地位有不安之狀態存
    在，且此種不安之狀態，能以確認判決將之除去者而言（最
    高法院52年台上字第1240號判例參照）。本件原告主張被告
    前以其受讓取得設定於系爭5 筆土地上之系爭抵押權，經聲
    請本院以95年度拍字第679 號裁定准許拍賣，業據其提出上
    開民事裁定1 件為證，且為被告所不爭執，並經本院依職權
    調閱本院95年度拍字第679 號拍賣抵押物事件卷宗，核閱無
    訛，堪信屬實。惟原告主張其被繼承人黃金勳生前與己○○
    間就系爭抵押權係通謀虛偽意思表示，且被告並未取得系爭
    抵押權及其擔保之債權，被告對原告及黃金勳之其餘繼承人
    即黃林菊枝等人就系爭抵押權所擔保之債權不存在，惟為被
    告所否認，是兩造間就被告對原告及黃林菊枝等人就系爭抵
    押權所擔保債權之法律關係是否存在即屬不明確，致被告得
    否拍賣原告與黃林菊枝等人共同繼承取得之系爭5 筆土地以
    滿足債權，使原告與黃林菊枝等人因而喪失系爭5 筆土地所
    有權之法律上地位不安定，且該不安定之法律上地位，得以
    本件確認判決除去。準此，原告就前揭訴之聲明第1 項部分
    ，自有提起本件確認訴訟之法律上利益。又原告就上開聲明
    部分既有提起本件訴訟之法律上利益，則縱其所求確認者包
    括被告與原告本身及第三人黃林菊枝等人間之前揭法律關係
    ，亦得提起（最高法院87年度台上字第1719號判決意旨參照
    ），合先敘明。
二、次按「所有人對於無權占有或侵奪其所有物者，得請求返還
    之。對於妨害其所有權者，得請求除去之。」、「各共有人
    對於第三人，得就共有物之全部為本於所有權之請求。但回
    復共有物之請求，僅得為共有人全體之利益為之。」民法第
    767 條前段、中段、第821 條定有明文。且「共有人依民法
    第821 條規定，就共有物之全部為本於所有權之請求，除請
    求回復共有物須為共有人全體利益為之外，非不得僅由其中
    1 人起訴請求。」（最高法院71年台上字第1661號判例）；
    「依民法第821 條之規定，各共有人對於第三人，得就共有
    物之全部，為本於所有權之請求，此項請求權既非必須由共
    有人全體共同行使，則以此為標的之訴訟，自無由共有人全
    體共同提起之必要。」（最高法院28年上字第2361號判例）
    。又「繼承人為2 人以上，部分繼承人因故不能會同其他繼
    承人共同申請繼承登記時，得由其中1 人或數人為全體繼承
    人之利益，就被繼承人之土地，申請為公同共有之登記。其
    經繼承人全體同意者，得申請為分別共有之登記。登記機關
    於登記完畢後，應將登記結果通知他繼承人。」土地登記規
    則第120 條亦有明定。經查，系爭5 筆土地原係原告之父黃
    金勳所有，黃金勳於90年8 月1 日死亡後，由原告與黃林菊
    枝等人共同繼承取得所有權，並經全體繼承人同意，將各自
    印鑑等資料交予代書辦理系爭5 筆土地之繼承登記手續，經
    登記為原告與黃林菊枝等人分別共有，其等就該項登記結果
    均無異議等情，業據原告提出系爭5 筆土地登記謄本各1 件
    為證（參本院卷1 第9 至23頁），核與上引土地登記規則第
    120 條第1 項後段、第2 項之規定相符，且被告對系爭5 筆
    土地業經登記為原告與黃林菊枝等人分別共有等情，亦不爭
    執，則原告主張系爭5 筆土地業經其與黃林菊枝等黃金勳之
    全體繼承人同意而登記為其等分別共有，自屬可採。此項分
    別共有登記並不因原告與黃林菊枝等人是否曾協議分割黃金
    勳之遺產而影響其效力。則依前揭說明，原告自得依民法第
    821 條之規定，以自己名義提起本件確認前揭抵押債權不存
    在，及請求被告塗銷系爭抵押權讓與登記之訴訟，而無需由
    黃金勳之全體繼承人共同起訴，是原告以自己名義提起本件
    訴訟，自屬當事人適格。被告抗辯原告未證明其與黃林菊枝
    等黃金勳之全體繼承人已協議分割黃金勳之遺產，不得以原
    告自己名義單獨提起本件訴訟，應由黃金勳之全體繼承人共
    同起訴，否則其當事人適格有所欠缺，顯與上開事證及判斷
    不符，自無可採。
貳、實體部分：
一、原告主張其被繼承人黃金勳生前與第三人己○○間係通謀虛
    偽設定系爭抵押權，實際上並無任何債權債務關係存在，且
    被告自己○○受讓取得系爭抵押權違反民法第870 條之規定
    ，其抵押權讓與行為無效。爰提起本件訴訟，請求確認被告
    就系爭抵押權所擔保之債權對原告及黃林菊枝等人不存在，
    並請求被告將系爭抵押權讓與登記予以塗銷，而請求判決如
    前揭聲明。
二、被告則以其係一併受讓系爭抵押權及所擔保之前揭抵押債權
    ，且其係善意第三人，應受民法第87條第1 項但書、土地法
    第43條規定之保護，原告不得援引上開事證對其為本件主張
    等語，資為抗辯，並請求判決如前揭聲明。
三、原告主張系爭5 筆土地原係其父黃金勳所有，黃金勳於90年
    8 月1 日死亡後，由其與黃林菊枝等人共同繼承並登記為分
    別共有，及系爭5 筆土地經黃金勳生前於79年2 月15日設定
    權利價值1,200 萬元之系爭抵押權予黃金勳之女婿己○○，
    嗣己○○於94年9 月19日經公證人甲○○公證，將系爭抵押
    權讓與被告，於同年10月24日辦畢讓與登記，被告即以系爭
    5 筆土地抵押權人之地位，向本院聲請裁定准許拍賣，經本
    院以95年度拍字第679 號裁定准許拍賣等情，業據其提出系
    爭5 筆土地登記謄本、抵押權設定契約書、本院95年度拍字
    第679 號民事裁定、公證書、土地建築改良物他項權利移轉
    契約書各1 件為證，且為被告所不爭執，並經本院依職權調
    閱本院95年度拍字第679 號拍賣抵押物事件卷宗，及向中壢
    地政事務所函調系爭抵押權設定及讓與資料，核閱無訛，堪
    信屬實。惟原告主張系爭抵押權係黃金勳生前與己○○通謀
    虛偽意思表示所設定，實際上無任何債權債務關係存在，且
    被告自己○○受讓取得系爭抵押權違反民法第870 條之規定
    ，其等所為讓與系爭抵押權之行為無效，被告並未取得系爭
    抵押權，亦未取得系爭抵押權所擔保之債權，則為被告以前
    詞所否認。是本件應審究之爭點為：（一）黃金勳生前與己○○間實際上有無前揭借款債權債務關係存在？其等所為設
    定系爭抵押權之意思表示是否通謀虛偽之意思表示？（二）
    被告與己○○間所為前揭讓與行為，其讓與標的是否包括前
    揭債權？該項讓與是否違反民法第870 之規定而無效？被告
    是否因該項讓與而繼受取得系爭抵押權？爰判斷如下。
四、按「當事人主張有利於己之事實者，就其事實有舉證之責任
    。」民事訴訟法第277 條前段定有明文。且按「確認法律關
    係不存在之訴，如被告主張其法律關係存在時，應由被告負
    舉證責任。」（最高法院42年台上字第170 號判例）；「第
    三人主張表意人與相對人通謀而為虛偽意思表示者，該第三
    人應負舉證之責。」（最高法院48年台上字第29號判例）；
    「上訴人主張系爭房屋所有權之讓與於被上訴人，係與上訴
    人通謀而為之虛偽行為，應由該上訴人負舉證責任。」（最
    高法院27年上字第2622號判例）。本件原告起訴主張黃金勳
    生前與己○○所為設定系爭抵押權之意思表示係通謀而為虛
    偽意思表示，其等實際上並無借款債權債務關係存在，惟均
    為被告所否認。則依上引法文判例所示舉證責任分配之原則
    ，關於黃金勳與己○○間就設定系爭抵押權係出於通謀虛偽
    意思表示所為，應由原告負舉證責任，而關於黃金勳與己○○間實際上有上開借款債權債務關係之事實，則應由被告負
    舉證責任。經查：
（一）依證人即黃金勳之姊乙○○○於本件95年10月13日準備程
      序期日到庭結證略稱黃金勳生前向伊表示係因其妻四處向
      他人借款，怕系爭5 筆土地被法院查封，故設定系爭抵押
      權予其女婿己○○，實際上並無借款等語（參本院卷1 第
      115 頁）；參以卷附系爭抵押權之登記資料所載，系爭抵
      押權係在79年2 月16日設定，其存續期間僅1 年即自79年
      2 月15日起至80年2 月14日止，並約定清償日期為80年2
      月14日（參本院卷1 第11至23頁），而己○○自系爭抵押
      權設定後，迄於94年10月24日將系爭抵押權讓與被告之時
      止，從未行使系爭抵押權，且在讓與系爭抵押權予被告時
      ，未向被告表示讓與之標的包括所擔保之債權，復未能提
      出任何債權證明文件，及被告向本院聲請前揭拍賣抵押物
      時，並未提出相關債權證明文件，且於本件96年6 月21日
      言詞辯論期日當庭陳稱其迄今均未持有前揭債權證明文件
      ，於受讓系爭抵押權時己○○並未交付債權證明文件予其
      收受，當時其亦未問己○○抵押債權之金額等語（參本院
      卷2 第109 至110 頁），互核相符，堪信屬實。足認黃金
      勳係為避免系爭5 筆土地遭債權人聲請法院查封，始虛偽
      設定系爭抵押權予己○○，而無設定系爭抵押權之真意，
      是原告主張系爭抵押權係黃金勳生前與己○○通謀虛偽所
      設定，自屬可採。被告辯稱系爭抵押權係黃金勳生前與己○○合意設定而有效，核無可採。
（二）次查，被告就黃金勳生前曾向己○○借款，且認該項借款
      債權係在系爭抵押權擔保範圍內，並由其連同系爭抵押權
      一併受讓取得，固提出前揭支票及兌領紀錄各1 件，並聲
      請訊問證人丁○○、代書庚○及公證人甲○○為證。惟查
      ，依庚○、甲○○於本件95年11月22日、96年1 月10日準
      備程序期日分別到庭所為證述（參本院卷1 第123 至132
      頁、第175 至180 頁），伊等僅係參與系爭抵押權之讓與
      及公證事宜，自無從證明黃金勳生前與己○○間曾有前揭
      借款之事實。另證人丁○○於本件95年11月22日準備程序
      期日雖到庭結證稱其妹妹即己○○之妻黃惠曾分幾次，
      共拿日幣3,000 萬元予黃金勳，有時黃金勳至日本時，黃
      惠亦會拿錢給黃金勳，另其亦曾在桃園縣中壢市○○路
      56號之家中當場看過黃惠交付現金予黃金勳等語（參本
      院卷1 第126 頁）。惟其所述與證人乙○○○前揭證詞及
      前開事證顯然不符，復未說明黃惠所交付之上開款項與
      己○○所有系爭抵押權之關係，參以丁○○與原告間曾就
      出售系爭5 筆土地中之439 、440 、440-1 地號及另筆同
      段441 地號土地發生糾紛，經原告委請律師發函要求說明
      ，此有原告所提前揭律師函1 件在卷（參本院卷1 第136
      頁）可稽，並為被告所不爭執，足認丁○○與原告間有利
      害衝突，及依系爭抵押權於79年間設定時，新台幣與日幣
      之匯率約為1 比5.38（參本院卷2 第125 頁匯率年資表所
      載）折算結果，登記權利價值新台幣1,200 萬元之系爭抵
      押權應折合日幣約6,456 萬元（計算式：12,000,000×5.
      38=64,560,000） ，亦顯與丁○○所述上開3,000 萬元日
      幣之金額不符等情，難認為丁○○上開證述屬實。而依前
      開事證所示，既應認為黃金勳生前與己○○間並無前揭借
      款之債權債務關係存在，被告復未另舉證證明黃金勳生前
      曾向己○○借款，且其已向己○○買受前揭抵押債權，則
      被告縱向己○○買受系爭抵押權，已實際支付前揭價款予
      己○○收受而自己○○受讓系爭抵押權，仍無從繼受取得
      實際上並不存在，且非屬其買受標的之前揭債權，被告主
      張黃金勳與己○○間存有前揭借款之債權債務關係，並已
      由其繼受取得，自無可採。
五、另按「依本法所為之登記，有絕對效力。」土地法第43條固
    定有明文，惟該條所謂登記有絕對效力，係為保護第三人起
    見，將登記事項賦與絕對真實之公信力（最高法院41年台上
    字第323 號判例、50年台上字第929 號判例）。是就前開登
    記事項以外之其他相關事項，自不適用關於上開絕對效力之
    規定，無從認為應賦與絕對真實之公信力。經查，關於系爭
    抵押權所擔保債權之種類及內容，既未經登記於系爭5 筆土
    地之他項權利部（參本院卷1 第9 至23頁），且依卷附中壢
    地政事務所95年12月8 日中地登字第0950012287號函及所附
    系爭抵押權設定契約書所載（參本院卷1 第143 頁、第161
    至162 頁），亦未以附件方式作為登記簿之一部分，自難認
    為前揭擔保債權之種類及其內容應適用上開絕對效力之規定
    ，而為系爭抵押權之登記效力所及（最高法院84年台上字第
    1967號判例意旨參照）。被告以其係善意受讓取得系爭抵押
    權而援引上開法文規定，主張其已繼受取得前揭事實上並不
    存在之抵押債權，自無可取。另被告既未舉證證明其自己○○受讓取得系爭抵押權時，曾一併受讓該抵押權所擔保之債
    權，且稱其向己○○受讓系爭抵押權時，並未詢問己○○關
    於抵押債權之金額，且自其受讓系爭抵押權時起，迄本件言
    詞辯論終結之日止，己○○均未交付相關債權證明文件予其
    收受等語，已如前述，是其辯稱係同時受讓取得系爭抵押權
    及所擔保之抵押債權，自屬無據。被告既未與己○○約定讓
    與前揭債權，自無從繼受取得該債權，且己○○僅將系爭抵
    押權讓與被告，自屬違反民法第870 條關於抵押權不得由債
    權分離而為讓與之強制規定，其等所為系爭抵押權讓與行為
    自屬無效，被告縱因該項讓與行為而為系爭抵押權之登記名
    義人，仍無從繼受取得系爭抵押權。
六、綜上所述，原告主張黃金勳生前與己○○間係通謀虛偽設定
    系爭抵押權，並無前揭借款之債權債務關係，被告並未因前
    揭抵押權讓與行為而繼受取得系爭抵押權及所擔保之抵押債
    權，核屬可採；被告抗辯其因前揭讓與行為而取得系爭抵押
    權及抵押債權，並無可取。從而，原告提起本件訴訟，本於
    其係系爭5 筆土地共有人之地位，請求確認被告對原告及黃
    林菊枝等人就系爭5 筆土地上所設定系爭抵押權所擔保之債
    權不存在，並請求被告將該抵押權讓與登記予以塗銷，自屬
    有據，應予准許。
七、本件事證已臻明確，兩造其餘主張陳述及所提證據資料，經
    核與判決之基礎及結果均無影響，爰不另一一論述，附此敘
    明。
八、結論：本件原告之訴為有理由，依民事訴訟法第78條，判決
    如主文。
中　　華　　民　　國　　96　　年　　8 　　月　　23　　日
                  民事第一庭  審判長法　官　郭琇玲
                                    法  官  卓立婷
                                    法  官  陳勇松
以上正本係照原本作成。
如對本判決上訴，須於判決送達後20日內向本院提出上訴狀。
中　　華　　民　　國　　96　　年　　8 　　月　　23　　日
                                    書記官　陳夏施
┌──────────────────────────────────────────────────────┐
│附表：                                                                                    95年度訴字第902號 │
├───┬──────────────┬──────┬─────────┬──────┬───────────┤
│編  號│  土    地    座    落      │  面    積  │ 設 定 權 利 範 圍│ 所 有 權 人│     備            註 │
│      │                            │（平方公尺）│                  │            │                      │
├───┼──────────────┼──────┼─────────┼──────┼───────────┤
│    1 │ 桃園縣中壢市○○段439地號  │       455  │          6分之2  │   黃林菊枝 │                      │
├───┼──────────────┼──────┼─────────┤     戊○○ │                      │
│    2 │ 桃園縣中壢市○○段440地號  │     2,619  │          6分之2  │     黃柏森 │                      │
├───┼──────────────┼──────┼─────────┤     黃慧玲 │                      │
│    3 │ 桃園縣中壢市○○段440-1地號│        71  │          6分之2  │     黃惠 │                      │
├───┼──────────────┼──────┼─────────┤     丁○○ │                      │
│    4 │ 桃園縣中壢市○○段450地號  │        68  │          全部    │            │                      │
├───┼──────────────┼──────┼─────────┤            │                      │
│    5 │ 桃園縣中壢市○○段450-1地號│        37  │          全部    │            │                      │
└───┴──────────────┴──────┴─────────┴──────┴───────────┘
